【裁判字號】    88,上易,2044
【裁判日期】    890105
【裁判案由】    竊盜
【裁判全文】
臺灣高等法院臺南分院刑事判決            八十八年度上易字第二四四號    Ｇ
      上  訴  人
      即  被  告  甲  ○  ○
右上訴人因竊盜案件，不服臺灣嘉義地方法院八十八年度易字第五九九號中華民國八
十八年九月二十九日第一審判決（起訴案號：臺灣嘉義地方法院檢察署八十八年度偵
字第三二八七號），提起上訴，本院判決如左：
      主      文
上訴駁回。
      事      實
一、甲○○意圖為自己不法之所有，於民國八十八年五月九日晚間十一時五十五分許
    ，攜帶其所有客觀上足以對人之生命、身體、安全構成威脅，具有危險性之兇器
    鐵剪一支，至嘉義市○○路七五號乙○○住家前，著手竊取乙○○所有置於上址
    門口雞籃內之雞隻，俟甲○○將雞籃上之鐵鍊解開尚未得手之際，即為乙○○發
    現，與其子鄭价宏合力逮捕，報警查獲，並扣得甲○○所有供其竊盜所用之鐵剪
    一支。
二、案經嘉義市警察局第二分局報請臺灣嘉義地方法院檢察署檢察官偵查起訴。
      理      由
一、訊據上訴人即被告甲○○矢口否認竊盜之事實，辯稱：其當時僅是剛好路過被害
    人乙○○住家前面，並未要竊取被害人所有之雞隻且該鐵剪亦非其所有云云。然
    查，右揭事實，業據被害人於警、偵訊中及原審審理時指述綦詳，核與證人鄭价
    宏到庭證述：「我當天晚上還沒有睡，在樓上看電視，聽見樓下有人在拉鐵鍊聲
    音，我從四樓陽台往下看，被告身穿黃色雨衣，他（指被告）拆完鐵鍊後，將鐵
    鍊放在攤位上白色籃子內，鐵剪放在旁邊，我從樓上跑下來時，被告仍穿著雨衣
    ，我確定就是被告偷竊雞隻。：：：：我們住家雖有遮陽棚設置，但晚上我們都
    收起來，所以可以看見被告將鐵鍊拆下來放在我們攤位上白色籃子內，鐵剪放在
    白色籃子旁邊：：：：。」等語一致（原審卷第三六頁至第三八頁），並經證人
    葉建良證稱：「當晚我在共和路二一二號家中。我家在共和路七五號對面，我從
    三樓房間內聽到有人在拉鐵鍊的聲音，我就出來三樓陽台往樓下看，我看見一人
    手持類似鐵剪刀的東西站在共和路七五號門口，他（指被告）當時手上有拿東西
    ，我從三樓衝下來時，看見那個人（指被告）由中正路走回共和路七五號門口，
    此時他手上已沒有拿東西了，我可以確定那個人就是現場之甲○○無誤，他當天
    身穿黃色雨衣，我們問他來做什麼，他先說要過來找朋友，後來說要找侄子，但
    我們問他電話，他又答不出來，我們晚上均會把遮陽棚收起來，留大約一‧五公
    尺左右，乙○○他們裝雞的籠子晚上均擺在目前位置（如勘驗現場圖所示）並加
    上鐵鍊，我們從樓上衝下來時，鐵鍊已不在雞籠上，後來我們在乙○○位於中正
    路上的攤位上之籃子內找到鐵鍊及剪刀，當天在我們發現甲○○前，並無任何異
    狀」等情屬實（原審卷第四二頁至第四四頁）。而如將遮陽棚收起來，從共和路
    七五號即被害人住處樓上陽台往下看，可以看見一樓擺放雞籠靠馬路邊位置之情
    況及由共和路二一二號樓上位置可以看見共和路七五號樓下雞籠位置的情形等節
    ，亦經原審勘驗現場查明屬實，製有勘驗筆錄及勘驗現場圖（見原審卷第四頁
    至第四一頁）可稽，再參酌被告於原審及本院審理中亦自承當天晚上，其穿著白
    色上衣，但因當天晚上下雨，其還穿著黃色雨衣，且當晚在共和路七五號住處附
    近並無其他人在走動，僅其一人，其走到共和路七五號事發現場路口時，並沒有
    其他人在現場，只有其一人而已等語，足見上開證人鄭价宏、葉建良所為之證言
    ，應屬實在，堪以採信。被告前揭所辯，無非飾詞，委無足採。此外，復有被害
    報告單、領據各一紙在卷及鐵剪一支扣案可資佐證，事證明確，被告犯行洵堪認
    定。
二、按刑法第三百二十一條第一項第三款攜帶兇器竊盜罪所謂之兇器，其種類並無限
    制，凡客觀上足對人之生命、身體、安全構成威脅，具有危險性之器械均屬之，
    此有最高法院七十九年度台上字第五二五三號判例意旨可資參照。而鐵剪於客觀
    上係得持以攻擊人身，對人之生命、身體、安全構成威脅，具有相當危險性之器
    械，揆諸前揭判例意旨，自屬刑法第三百二十一條第一項第三款所稱之兇器。核
    被告所為，係犯刑法第三百二十一條第二項、第一項第三款之攜帶兇器竊盜未遂
    罪。其已著手於竊盜行為之實行，於尚未得手之際，即被查獲，為未遂犯，爰依
    刑法第二十六條前段規定，按既遂犯之刑減輕之。原審引依刑法第三百二十一條
    第二項、第一項第三款、第二十六條前段、第三十八條第一項第二款之規定，並
    審酌被告之品性、犯罪之動機、目的、手段、於尚未得手之際，即被查獲，所生
    之危害尚淺及犯後不知悔改，矢口否認犯行等一切情狀，量處有期徒刑四月，以
    資懲儆。扣案之鐵剪一支，係供被告犯罪所用之物，且為被告所有，爰併依刑法
    第三十八條第一項第二款規定宣告沒收。本院經核原審認事用法俱無不合，量刑
    亦稱妥適，被告上訴意旨否認犯罪，空言指摘原判決不當，並無可取，為無理由
    ，應予駁回。
據上論結，應依刑事訴訟法第三百六十八條，判決如主文。
本案經檢察官楊秀美到庭執行職務。
中    華    民    國      八十九      年      一      月      五        日
                                  臺灣高等法院臺南分院刑事第三庭
                                      審判長法官  黃    聰    明
                                            法官  黃    三    哲
                                            法官  林    勝    木
右正本證明與原本無異。
不得上訴。
                                      法院書記官  吳    秋    賢
中    華    民    國      八十九      年      一      月     五         日
附錄法條：
刑法第三百二十一條第一項：犯竊盜罪而有左列情形之一者，處六月以上五年以下有
                          期徒刑：
                  第三款：攜帶兇器而犯之者。


司法院資訊處製作；財團法人民間司法改革基金會備份。
